臺灣高等法院刑事裁定　　　　　　　　　　　　　　　九十一年度抗字第六五二號
　　抗　告　人
　　即 具保 人　乙○○
　　被　　　告　甲○○
右抗告人因被告違反麻醉藥品管理條例案件，抗告人對於原審九十一年度聲字第一九
四一號裁定不服，提起抗告，本院裁定如左：
    主  文
抗告駁回。
    理  由
一、抗告意旨略以：抗告人於民國（下同）八十九年十月間因為替人作保遭連累，幾
    近頃家蕩產，只好將原住地台北縣新店市○○街七號七樓之一售出後，舉家遷出
    ，投靠胞弟林明志住於台北縣三重市○○街○段十五巷四十九號五樓，一家四口
    棲身於頂樓加蓋之鐵皮屋內，復因當時債務纏身，終日為其苦，根本無心辦理戶
    籍遷移，就這樣一拖經年，直到今年八月二十四日下午，因被告甲○○騎乘機車
    行經台北市寧夏市場，雙連捷運站遭警方攔查，始得知全家人竟均被列為失蹤人
    口，旋即於八月二十九日辦妥戶籍遷移事宜，承上所述，抗告人及被告均無接獲
    地檢署執行處任何有關被告甲○○須到案執行之通知，被告甲○○並無故意逃匿
    之情事，被告並不知上訴三審之案件業經確定，蓋直至八月二十四日甲○○遭警
    攔查時，亦僅知被告係失蹤人口，而非通緝或其他強制處分，申言之，被告對於
    任何有關須到案執行之訊息，一無所悉，遑論係出具保證金之抗告人？且九十一
    年八月二十九日尚有台北地檢署協助進行執行通知，惟八月二十四日已至派出所
    取消失蹤人口列管，依目前行政機關資訊發達，何以仍未通知抗告人現地址，未
    予抗告人任何機會，抗告人既非明知被告應到案執行而未到案，更非故意藏匿，
    抗告人既於八月二十九日辦妥戶籍登記後，法院既已查知抗告人之現居所，卻不
    再予任何通知，即逕為沒入保證金之裁定，似嫌法重情輕，抗告人實感不服，為
    此提起抗告云云。
二、按具保停止羈押之被告逃匿者，應命具保人繳納指定之保證金，並沒入之，不繳
    納者，強制執行，保證金已繳納者，沒入之，此刑事訴訟法第一百十八條第一項
    、第一百二十一條第一項分別定有明文。
三、經查，本件被告甲○○經台灣板橋地方法院檢察署檢察官依法傳喚於九十一年六
    月六日執行，然對其住居所地「台北縣新店市○○街二號二樓」、「台北縣新店
    市○○街七號七樓之一」、「台北縣泰山鄉○○路十四巷二弄五之三號」送達，
    因查無此人或遷移不明遭退回，或以寄存送達方式為之，但被告並未依時報到執
    行，此有送達證書二紙在執行卷內可佐，經地檢署派警到前址拘提亦無結果，再
    經該署檢察官囑託台灣台北地法院檢察署代為執行被告之刑罰，經該署依法傳喚
    、拘提被告均無著，致無法代為執行被告之刑罰，亦有拘票及送達證書可稽，執
    行單位其執行過程並無不合，被告顯已有逃匿之事實。又具保人經地檢署對其戶
    籍地「台北縣新店市○○街二號二樓」及繳納保證金呈報之住址「台北縣泰山鄉
    ○○路十四巷二弄五之三號」送達通知遵期帶同被告到案接受執行，惟因查無此
    人遭退回，或以寄存送達為之，此亦有送達證書二紙在卷可佐，具保人到期亦未
    帶同被告到庭，且被告於原審裁定時仍未到案執行，亦經原審依職權查證屬實，
    有法務部在監在押資料表乙紙可憑，被告已然逃匿。抗告意旨雖辯稱因積欠他人
    債務，於八十九年十月間舉家遷移投靠其弟林明志，住於台北縣三重市○○街○
    段十五巷四十九號五樓，致未能收到傳票或通知到案執行，惟被告及抗告人遷移
    現住地，戶籍既未辦理更動，亦未主動告知法院或執行單位更改送達住址，被告
    有逃避執行意圖甚明，被告既未到署執行，抗保人經通知又未依期帶同被告到署
    執行，渠等未到案顯無正當理由，有沒入保證金之事由甚明，原審因而依前揭事
    證依法宣告沒入保證金，認事用法並無不當，抗告人執前抗告意旨提出抗告，尚
    無理由，抗告應予駁回。
四、據上論斷，依刑事訴訟法第四百十二條，裁定如主文。
中      華      民      國      九十一    年      十    月    三十一    日
                              台灣高等法院刑事第十六庭
                                  審判長法  官  許  增  男
                                        法  官  許  錦  印
                                        法  官  周  煙  平
右正本證明與原本無異。
不得抗告。
                                        書記官  蕭  麗  珍
中      華      民    國      九十一   年    十一   月       一       日
